# 收购资产组及经营权

提问人：koodhao 时间：2020-03-25 08:05:26
如题，企业收购一项重大的资产组及其经营权，是否按照非同一控制下企业合并进行处理，将收购价款与公允价值之间的差异确认为商誉？

回答人：chenyiwei
应根据《企业会计准则解释第 13 号》第二条的规定判断所收购的资产组及其经营权是否构成“业务”。如果构成“业务”的，则你的理解合理。